【裁判字號】    95,訴,189
【裁判日期】    950630
【裁判案由】    偽造有價證券等
【裁判全文】
臺灣花蓮地方法院刑事判決               95年度訴字第189號
公  訴  人  臺灣花蓮地方法院檢察署檢察官
被      告  丙○○
                    （另案於臺灣花蓮監獄執行中）
指定辯護人  本院公設辯護人甲○
上列被告因偽造有價證券等案件，經檢察官提起公訴（94年度發
查字第405號），本院判決如下：
    主  文
丙○○意圖供行使之用，而偽造有價證券，累犯，處有期徒刑參
年陸月。
偽造之李陳罔市印章壹枚、於如附表所示文書及本票上所偽造之
李陳罔市印文及指印各肆枚均沒收。
    事  實
一、丙○○曾因違反肅清煙毒條例等案件，經台灣嘉義地方法院
    判處應執行有期徒刑4 年確定，甫於民國88年4月7日縮刑期
    滿執行完畢，猶不知悔改，意圖為自己不法之所有，基於行
    使偽造私文書、詐欺取財及偽造有價證券之犯意，明知其母
    李陳罔市當時已因中風、神智不清，其亦未徵得其母李陳罔
    市之同意，竟於91年12月17日，在位於花蓮市○○路之信順
    汽車商行，向日盛國際商業銀行股份有限公司（下稱日盛銀
    行）承辦人員申請汽車貸款新台幣（下同）35萬元以支付其
    向信順汽車商行購買車號Z9-7148 號自小客車之車款，並佯
    稱：其母李陳罔市同意擔任本件汽車貸款之連帶保證人及共
    同發票人，且持所盜刻其母李陳罔市之印章蓋於汽車貸款申
    請書、本票、授權書、車輛動產抵押契約書上，以偽造其母
    印文及指印各一枚於上開本票及文件上後，將上開偽造之私
    文書、本票及其母李陳罔市之身分證影本交予日盛銀行之承
    辦人員，致使日盛銀行信以為真，乃同意貸款35萬元予丙○
    ○，足以生損害於日盛銀行及李陳罔市。嗣因丙○○未依約
    清償貸款，日盛銀行將該債權轉讓予台灣戴姆勒克萊斯勒資
    融股份有限公司（下稱台灣戴姆公司），台灣戴姆公司持上
    開本票聲請強制執行李陳罔市之財產，李陳罔市乃以上開本
    票非其簽發提起確認本票債權不存在之訴，經台灣台北地方
    法院以93年度簡上字第635 號判決台灣戴姆公司敗訴確定，
    台灣戴姆公司始查悉上訴。
二、案經台灣戴姆公司訴由台灣花蓮地方法院檢察署檢察官偵查
    起訴。
    理  由
一、上揭犯罪事實，業據被告丙○○於警詢、偵查及本院調查、
    審理時自白不諱，核與證人即告訴代理人張凌峰、證人即李
    陳罔市之配偶李慶其於警詢時所證述之情節相符（檢察官、
    被告、辯護人均同意引上揭證人警詢所言為證據，依刑事訴
    訟法第159 條之5第1項之規定，自得為證據），並有所偽造
    之上開汽車貸款申請書、本票、授權書、車輛動產抵押契約
    書（均為影本）、台新醫院診斷證明書及台灣台北地方法院
    93年度北簡字第7997號宣示判決筆錄、該院93年度簡上字第
    635號民事判決書各1份在卷可參，足認被告之自白與事實相
    符，堪以採信。至辯護人雖辯稱：被告所偽造之本票未載到
    期日，非有效票據云云。然本票之到期日非絕對必要記載事
    項，依票據法第120條第2項之規定，未載到期日者，視為見
    票即付，是未記載到期日之本票，並非無效票據，辯護人上
    開辯解，並不足採。本件事證明確，被告犯行洵堪認定，應
    依法論科。
二、核被告所為，係犯刑法第216條、第210條行使偽造私文書罪
    、第339條第1項詐欺取財罪、第201條第1項偽造有價證券罪
    （蒞庭檢察官已當庭補充被告所為亦涉刑法第339條第1項詐
    欺取財罪）。被告偽造李陳罔市之印章係偽造私文書、偽造
    本票之階段行為；被告偽造李陳罔市之署押（包含印文及指
    印）係偽造私文書、偽造有價證券之部分行為，均不另論罪
    。其偽造私文書後復持以行使，偽造私文書之低度行為為行
    使偽造私文書之高度行為所吸收；被告偽造本票後，復持以
    行使，其行使偽造有價證券之低度行為為偽造有價證券之高
    度行為所吸收，亦均不另論罪。被告所犯上開3 罪間，有方
    法目的之牽連關係，應依刑法第55條規定從一重之偽造有價
    證券罪處斷。又被告曾因違反肅清煙毒條例等案件，經台灣
    嘉義地方法院判處應執行有期徒刑4 年確定，於88年4月7日
    縮刑期滿，有臺灣高等法院被告前案紀錄表1 份在卷可憑，
    其受有期徒刑之執行完畢後，5 年以內再犯有期徒刑以上之
    本罪，為累犯，應依法加重其刑。爰審酌被告犯罪之動機、
    手段、所生之危害，及犯罪後坦承犯行，已知悔悟之態度等
    一切情狀，量處如主文所示之主刑。
三、被告所偽造李陳罔市之印章1 枚及於附表所示私文書及本票
    上所偽造之李陳罔市印文及指印各4 枚，均依法宣告沒收。
四、據上論斷，應依刑事訴訟法第299 條第1項前段，刑法第201
    條第1 項、第210條、第216條、第339條第1項、第55條、第
    47條、第205 條、第219條，罰金罰鍰提高標準條例第1條前
    段，判決如主文。
本案經檢察官乙○○到庭執行職務。
中    華    民    國    95    年    6     月    30    日
                        臺灣花蓮地方法院刑事第一庭
                              審判長法  官  張健河
                                    法  官  吳韻馨
                                    法  官  李世華
上列正本證明與原本無異。
如對本判決不服，應於送達後10日內，向本院提出上訴狀。（應
抄附繕本）
                                    書記官  李閔華
中    華    民    國    95    年    7     月    4     日
附錄本判決論罪之法律條文：
中華民國刑法第201條第1項：
意圖供行使之用，而偽造、變造公債票、公司股票或其他有價證
券者，處三年以上十年以下有期徒刑，得併科三千元以下罰金。
中華民國刑法第210條：
偽造、變造私文書，足以生損害於公眾或他人者，處五年以下有
期徒刑。
中華民國刑法第216條：
行使第二百十條至第二百十五條之文書者，依偽造、變造文書或
登載不實事項或使登載不實事項之規定處斷。
中華民國刑法第339條第1項：
意圖為自己或第三人不法之所有，以詐術使人將本人或第三人之
物交付者，處五年以下有期徒刑、拘役或科或併科一千元以下罰
金。
附表：
┌──┬────────────┬─────┬───────┐
│編號│偽造之私文書及本票      │被偽造人  │偽造署押及數量│
├──┼────────────┼─────┼───────┤
│ 一 │日盛國際商業銀行汽車貸款│李陳罔市  │印文及指印各1 │
│    │申請書                  │          │枚            │
├──┼────────────┼─────┼───────┤
│ 二 │車輛動產抵押契約書【甲式│ 同上     │同上          │
│    │】                      │          │              │
├──┼────────────┼─────┼───────┤
│ 三 │發票日91年12月17日、面額│ 同上     │同上          │
│    │35萬元、到期日92年4月19 │          │              │
│    │日、發票人為丙○○、薛秀│          │              │
│    │珍、李陳罔市之本票      │          │              │
├──┼────────────┼─────┼───────┤
│ 四 │授權書                  │ 同上     │同上          │
└──┴────────────┴─────┴───────┘


司法院資訊處製作；財團法人民間司法改革基金會備份。
